臺灣彰化地方法院刑事判決　　　　　　　94年度易字第1050號
公　訴　人　台灣彰化地方法院檢察署檢察官
被　　　告　乙○○
上列被告因竊盜案件，經檢察官聲請簡易判決處刑（94年度偵字
第5685號），經本院彰化簡易庭認不宜逕依簡易判決處刑，簽移
改依通常程序審判，本院判決如下：
    主  文
乙○○無罪。
    事  實
一、公訴意旨略以：被告乙○○意圖為自己不法之所有，於民國
    94年7月20日清晨5時45分許，在彰化縣和美鎮○○里○○路
    109號對面工地，竊取被害人甲○○所有之建築用鋼筋1條，
    得手後正欲離去之際，為警發覺而當場查獲。因認被告涉有
    刑法第320條第1項之普通竊盜罪嫌。
二、按犯罪事實應依證據認定之，無證據不得認定犯罪事實，又
    不能證明被告犯罪者，應諭知無罪之判決，刑事訴訟法第15
    4條第2項、第301條第1項分別定有明文。
三、公訴人認被告乙○○涉有竊盜罪嫌，無非係以被告供承曾於
    查獲時、地撿拾系爭鋼筋、告訴人甲○○於警詢時之指述、
    贓物認領保管單及蒐證照片等為其主要論據。惟訊之被告固
    坦承曾於前揭時、地拾取現場工地之鋼筋1條乙情無誤，然
    堅決否認涉有竊盜犯行，辯稱：伊見該工地未設圍籬，且其
    撿拾之鋼筋業已生鏽、彎曲，以為係他人丟棄之物，伊並無
    行竊之意等語。經查：證人即告訴人甲○○於本院審理時證
    稱：「（警察如何知道鋼筋係你所有）這個工地的工程是我
    承包的，這個工地是一個釣蝦場，已經完工，被告所撿拾之
    鋼筋是工地的」、「（被告所拿的鋼筋放在工地何處）放在
    工地後面田地，工地後面在整建，放3 、4 支鋼筋在那邊，
    沒有裁切的，但是被挖土機壓彎，準備在工地完工後與工地
    內廢棄物一起丟棄，是暫時堆放的」、「該空地沒有人使用
    ，靠近路旁」、「（你的意思是否被告所拿取的鋼筋是沒有
    價值且準備丟棄）該鋼筋準備丟棄，不怕其他人來撿，所以
    才暫時堆置在那邊」、「（準備在工地完工後與工地內廢棄
    物一起丟棄暫時堆放是何義）準備將鋼筋丟棄」、「（丟棄
    鋼筋是否回收）整個包給別人處理掉，別人是否回收我不了
    解」、「（為何於警詢提出告訴）這是派出所要我提出的，
    我並沒有要追究之意，該鋼筋沒有什麼價值」、「該鋼筋對
    我們已是廢棄物」等語，是由證人之證述，可知被告所拾取
    之系爭鋼筋，本身已無價值，原所有人即證人甲○○亦將之
    任意棄置路旁，且不在意他人拾取，核已非他人之動產；再
    依卷附現場照片觀之，被告拾取系爭鋼筋之相關位置，為屬
    一荒地，且由證人甲○○所言，該處鄰近路旁，所棄置之鋼
    筋亦僅有數條，則從一般社會通念，該鋼筋當被看待為他人
    棄置之無主物，而非他人所有之物或遺失、脫離持有之物，
    則被告予以拾取，顯難逕認其主觀上存有何不法所有之意圖
    。從而，綜上所述，本件尚缺乏證據足以證明被告係本於竊
    盜之意而竊取系爭鋼筋，而本院復查無其他積極證據足認被
    告確有公訴人所指之竊盜犯行，揆諸前揭說明，既不能證明
    被告犯罪，自應為被告無罪之諭知。
據上論斷，應依刑事訴訟法第452條、第301條第1項，判決如主
文。
本案經檢察官田德煙到庭執行職務
中　　華　　民　　國　　94　　年　　11　　月　　2 　　日
                  刑事第二庭      審判長法官  王義閔
                                      法  官  李雅俐
                                      法  官  廖政勝
以上正本證明與原本無異。
如不服本判決，應於判決送達後10日內，向本院提出上訴狀（須
附繕本）。
告訴人或被害人對於判決如有不服具備理由請求檢察官上訴者，
其上訴期間之計算係以檢察官收受判決正本之日期為準。
中　　華　　民　　國　　94　　年　　11　　月　　2 　　日
                                      書記官  詹國立
